臺灣臺中地方法院民事裁定
111年度聲字第3號
聲  請  人  蔣敏洲  
上列聲請人因與相對人臺灣高等法院臺中分院間請求國家賠償事
件(本院臺中簡易庭110年度中國小字第1號)，聲請法官迴避，本
院裁定如下：
    主    文
聲請駁回。
    理    由
一、按民事訴訟法第33條第1項第2款規定，當事人遇法官有第32
    條所定自行迴避以外之情形，足認其執行職務有偏頗之虞者
    ，得聲請法官迴避。至所謂「足認法官執行職務有偏頗之虞
    」之情形，係指法官於訴訟之結果有利害關係或與當事人有
    交誼嫌怨或其他客觀原因事實，足使人疑其為不公平之審判
    者而言。亦即應以法官對於訴訟標的有特別利害關係，或與
    當事人之一造有密切之交誼或嫌怨，或基於其他情形客觀上
    足疑其為不公平之審判者為其原因事實。若僅憑當事人之主
    觀臆測，或不滿法官進行訴訟遲緩，指摘法官指揮、進行訴
    訟程式不當，或認法官就聲明之證據不為調查、鑑定，則不
    得謂其有偏頗之虞。又法官僅於訴訟進行指揮不當，或容納
    一方當事人調查證據之聲請，或他方當事人聲明之證據不為
    調查，或於曉諭發問態度欠佳，不能認為執行職務有偏頗之
    虞，或僅於訴訟進行中有所指揮或裁判，致當事人一造不利
    ，在當事人主觀上疑其有偏頗之虞者，自不得據為聲請迴避
    之原因（最高法院69年台抗字第457號判決、82年度台抗字
    第20號、86年度台抗字第265號、90年度台抗字第39號等裁
    定要旨參照）。又聲請迴避之原因，依同法第34條第2項、
    第284條之規定，應提出能即時調查之證據以釋明之。
二、聲請意旨略以：聲請人（即原告）於本院臺中簡易庭110年
    度中國小字第1號國家賠償事件審理中，曾於民國110年5月1
    1日提出民事呈報既調查證據狀（一）及於110年9月8日提出
    民事聲請查復狀，聲請調查證據及查復；惟承審法官迄今未
    依聲請人之請求進行調查。又聲請人於110年9月11日提出民
    事追加訴之聲明狀請求新臺幣(下同)300,000元；惟承審法
    官違反民事訴訟法第77條之1規定且未依法調閱證據，在證
    據不明下續行開庭，有損聲請人訴訟權益。足認承審法官其
    執行職務顯有偏頗之虞，爰依民事訴訟法第33條第1項第2款
    聲請法官迴避等語。
三、經查，聲請人固以前詞聲請本院臺中簡易庭110年度中國小
    字第1號國家賠償事件（下稱系爭事件）之承審法官傅可晴
    迴避等情；惟則，聲請人所舉前開承審法官未進行調查證據
    即訊問證人等及查復等情，因均屬法院對於指揮訴訟程序之
    職權行使範疇，亦即法官應如何進行訴訟程序、調查程序，
    自得依事實上之需要而進行，故尚不得僅憑聲請人之主觀臆
    測或認承審法官指揮訴訟欠當，即認承審法官有何偏頗之虞
    ，從而，依聲請人主張上情，均無從認定客觀上有何足疑系
    爭事件之承審法官有為不公平審判之情事甚明。又聲請人復
    未能提出即時調查之證據以釋明系爭事件之承審法官對於該
    訴訟標的有何特別利害關係，或與當事人之一造有何密切之
    交誼或嫌怨，或基於其他情形客觀上足疑承審法官進行審理
    程序時有何不公平情事，揆諸首揭說明，聲請人徒執上情指
    摘承審法官執行職務有偏頗之虞而聲請法官迴避，顯與民事
    訴訟法第33條第1項第2款規定之要件不合，是認聲請人所為
    本件聲請，為無理由，應予駁回。
四、綜上所述，本件聲請為無理由，爰裁定如主文。
中　　華　　民　　國　　111 　年　　1 　　月　　20　　日
                民事第五庭  審判長法  官　陳文爵
　　　　　　　　　                法  官  陳盈睿
　　　　　　　　　                法  官  許惠瑜       
以上正本係照原本作成。
如不服本裁定應於送達後10日內向本院提出抗告狀，並繳納抗告
費新臺幣1000元。
中　　華　　民　　國　　111 　年　　1 　　月　　21　　日
                                  書記官　高偉庭